【裁判字號】    92,自,76
【裁判日期】    920312
【裁判案由】    侵占
【裁判全文】
臺灣臺中地方法院刑事判決                            九十二年度自字第七六號
    自  訴  人  雙十交通事業有限公司  設台中市○○區○○路三三八號
    代  表  人  丙○○
    自訴代理人  甲○○
    被      告  乙○○
右列被告因侵占案件，經自訴人提起自訴，本院判決如左：
    主  文
乙○○無罪。
    理  由
一、自訴意旨略以：自訴人開設台中無線電台，被告乙○○於民國（下同）九十一年
    一月十五日向自訴人租用ＢＭＵ－１２５型無線電車台機一套，機號六七二號，
    約定月租金新台幣（下同）一千八百元，然被告自九十一年一月十五日，未再回
    公司繳交租金，又避不見面，自訴人為此曾聲明終止合約，被告至今尚未交回無
    線電車台機組，被告顯係意圖為自己不法之所有，將上開租得之無線電車台機一
    台侵占入己，因認被告涉有刑法第三百三十五條第一項之侵占罪嫌云云。
二、按犯罪事實，應依證據認定之，無證據不得推定其犯罪事實；不能證明被告犯罪
    者，應諭知無罪之判決，刑事訴訟法第一百五十四條、第三百零一條第一項分別
    定有明文。又刑法上之侵占罪，須持有人變易其原來之持有意思而為不法所有之
    意思，始能成立，如僅將持有物延不交還或有其他原因致未能交還，既缺乏主觀
    要件，即難遽以該罪相繩。最高法院四十年台上字第八六號、六十八年度台上字
    第三一四六號判例可資參照。
三、本件訊據被告對有於九十一年一月十五日向自訴人租用ＢＭＵ－１２５型無線電
    車台機一套機號六七二號，至今未交回返還之事實直承不諱，惟矢口否認有侵占
    之犯行，辯稱其所租用之無線電車台機組，其於租用三個月後，即因未再使用，
    並將之攜至自訴人公司要交給老闆娘，因其未能連同所欠之三月租金繳付，而為
    老闆娘所拒收，後來是因其並未繼續駕駛計程車，經濟上有困難，未能籌足所欠
    租金，所以才遲未交回該車台機等語。查本件被告上開所辯，為自訴人代理人於
    本院審理中所不爭執，且本件被告於本院審理中並已將上開車台機帶來，及所欠
    服務費折算五千元，當庭交予自訴人代理人收受，此有被告及自訴代理人當庭簽
    收之筆錄附卷可憑，則核情被告對上開無線電車台機，並無侵占犯意及事實甚明
    。此外，復查無其他積極證據足資證明被告有何侵占之犯行，本件純係被告於車
    台機被拒收後未能再及時與自訴人連繫及繳付租金而生之誤會，要屬民事糾葛，
    且已和解止爭，自難對被告遽以侵占之罪名相繩，爰依法為被告無罪之判決。
據上論斷，應依刑事訴訟法第三百四十三條、第三百零一條第一項，判決如主文。
中      華      民      國    九十二    年      三      月     十二     日
                                    臺灣臺中地方法院刑事第二庭
                                        法  官  柯  崑  輝
右正本證明與原本無異。
如不服本判決，應於送達後十日內向本院提出上訴狀 (須附繕本) ，上訴於台灣高等
法院台中分院。
                                        書記官
中      華      民      國    九十二    年      三      月     十二     日


司法院資訊處製作；財團法人民間司法改革基金會備份。
